【裁判字號】    92,訴,1990
【裁判日期】    921231
【裁判案由】    毒品危害防制條例
【裁判全文】
臺灣板橋地方法院刑事判決                        九十二年度訴字第一九九○號
    公  訴  人  臺灣板橋地方法院檢察署檢察官
    被      告  乙○○
右列被告因違反毒品危害防制條例案件，經檢察官提起公訴（九十二年度毒偵字第一
七○九號）及移
號、第二九八四號），本院依簡式審判程序判決如左：
    主  文
乙○○連續施用第一級毒品，處有期徒刑拾月。扣案之第一級毒品海洛因柒包（淨重
零點伍參公克）、第二級毒品安非他命參包（毛重肆點伍公克）均沒收銷燬之。
    事  實
一、乙○○前有違反毒品危害防制條例、竊盜、贓物等前科，其中因施用毒品案件，
    經臺灣桃園地方法院先後二次裁定送觀察、勒戒後，第一次經認定無繼續施用毒
    品傾向，由臺灣桃園地方法院檢察署檢察官以八十八年度偵字第六三○三號為不
    起訴處分確定，第二次則經認定有繼續施用毒品傾向，而由上開法院裁定令入戒
    治處所施以強制戒治，嗣因戒治成效良好，經裁定准予停止戒治，所餘期間並宣
    付保護管束，惟因乙○○於保護管束期間內有施用毒品之行為，除經撤銷停止戒
    治外，並經上開法院桃園簡易庭以八十九年度桃簡字第一四五四號判決判處有期
    徒刑五月確定，該罪並與乙○○另因竊盜、贓物案件經上開法院以八十九年度易
    字第二七六一號（經臺灣高等法院以九十年度上易字第一八九號駁回上訴確定）
    所分別判處之有期徒刑五月、三月，由臺灣高等法院以九十年度聲字第二二○三
    號裁定定應執行刑為有期徒刑十一月。嗣乙○○又因連續施用第二級毒品案件，
    經臺灣桃園地方法院以九十年度易字第一八九○號判決判處有期徒刑七月確定，
    並與前述所定之應執行刑有期徒刑十一月接續執行，甫於民國九十二年三月十八
    日因縮短刑期假釋出監（指揮書執畢日期為九十二年七月十九日，不構成累犯）
    。詎乙○○仍不知悔改，復基於施用第一級毒品海洛因之概括犯意，自九十二年
    五月十七日上午起至同年八月十九日晚間某時止，連續在臺北縣蘆竹鄉○○路○
    段四一九號住處，除九十二年五月十七日上午係以將海洛因及安非他命粉末共同
    置於玻璃球管吸食器內，再以火置於其下方燒烤使其產生煙霧而加以吸用之方式
    ，非法施用第一級毒品海洛因及第二級毒品安非他命一次外，餘均係以單獨將海
    洛因粉末置於玻璃球管吸食器內，再以火置於其下方燒烤使其產生煙霧而加以吸
    用，或將海洛因粉末捲入香菸中，再點火吸食之方式，非法施用第一級毒品海洛
    因多次，約每星期施用三次。嗣於九十二年五月十七日十八時許在臺北縣鶯歌鎮
    ○○○街九八號三樓十號房間內為警查獲，並扣得第一級毒品海洛因七包（淨重
    零點五三公克）、第二級毒品安非他命三包（毛重四點五公克）、注射針筒二支
    、吸食器一組等物。其於上開時間為警查獲後在臺北縣政府警察局三峽分局鶯歌
    分駐所採集之尿液，送鑑驗結果呈鴉片類、安非他命類陽性反應；後於九十二年
    五月二十三日因執行保護管束在臺灣桃園地方法院檢察署觀護人室，及九十二年
    八月二十日入臺灣桃園監獄服刑時所採集之尿液，送檢驗結果亦均呈鴉片類陽性
    反應，始知上情。
三、案經臺北縣政府警察局三峽分局報請臺灣板橋地方法院檢察署檢察官偵查起訴，
    及臺灣桃園地方法院檢察署檢察官自動檢舉移送併辦。。
    理  由
一、右揭事實，業據被告乙○○於本院審理中供承不諱，而其於九十二年五月十七日
    十八時許為警查獲時所採集之尿液經送鑑驗結果，確呈鴉片類、安非他命陽性反
    應；而於九十二年五月二十三日在臺灣桃園地方法院檢察署觀護人室經觀護人所
    採集之尿液，及九十二年八月二十日入臺灣桃園監獄服刑時經獄方所採集之尿液
    ，經送檢驗結果，亦均呈鴉片類陽性反應乙節，有臺灣檢驗科技股份有限公司九
    十二年五月二十七日、六月二日濫用藥物尿液檢驗報告、臺灣尖端先進生技醫藥
    股份有限公司九十二年九月十七日濫用藥物檢驗報告各乙紙附卷可稽，扣案之海
    洛因七包、經法務部調查局鑑定結果，亦確含海洛因成分，有該局九十二年七月
    十日調科壹字第○六○○○七二○五號鑑定通知書乙紙在卷可參，復有第一級毒
    品海洛因七包（淨重零點五三公克）、第二級毒品安非他命三包（毛重四點五公
    克）、注射針筒二支、吸食器一組等物扣案可資佐證，被告自白既有上開證據足
    資補強，應堪信為真實。又被告前因施用毒品案件，經臺灣桃園地方法院先後二
    次裁定送觀察、勒戒後，第一次經認定無繼續施用毒品傾向，由臺灣桃園地方法
    院檢察署檢察官以八十八年度偵字第六三○三號為不起訴處分確定，第二次則經
    認定有繼續施用毒品傾向，而由上開法院裁定令入戒治處所施以強制戒治，嗣因
    戒治成效良好，經裁定准予停止戒治，所餘期間並宣付保護管束，惟因被告於保
    護管束期間內有施用毒品之行為，除經撤銷停止戒治外，並由上開法院桃園簡易
    庭以八十九年度桃簡字第一四五四號判決判處有期徒刑五月確定，嗣被告又因連
    續施用第二級毒品案件，經臺灣桃園地方法院以九十年度易字第一八九○號判決
    判處有期徒刑七月確定等情，有上開不起訴處分書、臺灣桃園地方法院九十年度
    易字第一八九○號刑事判決、臺灣高等法院被告全國前案紀錄表、臺灣板橋地方
    法院全國施用毒品案件紀錄表各乙份在卷可憑，其再犯本件施用第一級毒品之罪
    ，係四犯毒品危害防制條例第十條第一項、第二項之罪，依該條例第二十條第三
    項前段規定，應逕予論罪科刑。據此，本件事證明確，被告犯行堪以認定。
二、按海洛因、安非他命分別係毒品危害防制條例第二條第二項第一款、第二款所稱
    之第一級、第二級毒品，核被告所為，係犯上開條例第十條第一項之施用第一級
    毒品罪及同條第二項之施用第二級毒品罪。被告為施用第一級毒品海洛因、第二
    級毒品安非他命而持有之行為，為其施用之高度行為所吸收而不另論罪。又被告
    先後多次施用第一級毒品海洛因之犯行，均時間緊接，方法相同，所犯係構成要
    件相同之罪，顯係基於概括犯意反覆為之，為連續犯，應依刑法第五十六條之規
    定論以一罪，並加重其刑。另被告於九十二年五月十七日上午，係以一用火燒烤
    行為同時施用第一級毒品海洛因及第二級安非他命，即係以一行為同時觸犯前述
    施用第一級毒品罪及施用第二級毒品罪，為想像競合犯，依刑法第五十五條之規
    定，應從較重之施用第一級毒品罪處斷，公訴意旨認應分論併罰，尚有未恰，併
    此敘明。本院爰審酌被告前有多次違反毒品危害防制條例前科，業如前述，猶不
    知悔改而再犯本件施用毒品之犯行，顯見其戒除毒癮之意志薄弱，惟其施用毒品
    係自戕行為，對他人法益尚無具體危害，及其施用毒品之動機、時間、次數暨犯
    罪後坦承犯行，態度良好等一切情狀，量處如主文所示之刑，以資懲儆。
三、扣案之第一級毒品海洛因七包（淨重零點五三公克）、第二級毒品安非他命三包
    （毛重四點五公克）係毒品，不論屬於犯人與否，均應依毒品危害防制條例第十
    八條第一項前段規定沒收銷燬之。又於九十二年五月十七日扣案之注射針筒二支
    、吸食器一組，被告否認為其所有，同案被告劉尹傑、李淑芳於警訊時亦均稱係
    案外人胡惠珊所有，且非專供施用毒品之器具，亦查無證據足資證明係被告所有
    供犯罪所用之物，爰不另為沒收之諭知。
四、本件公訴人原雖僅起訴被告於九十二年五月十七日為警採尿時回溯二十六小時至
    九十六小時內之某時，施用第一級毒品海洛因、第二級毒品安非他命各一次之行
    為，惟被告自九十二年五月十七日上午起至九十二年八月十九日晚間某時止，所
    為施用第一級毒品海洛因之行為，既係基於概括之犯意為之，為連續犯，屬裁判
    上之一罪，其一部起訴之效力及於全部，且經檢察官移送併案審理，基於審判不
    可分原則，本院自得併予審究，附此敘明。
據上論斷，應依刑事訴訟法第二百七十三條之一第一項、第二百九十九條第一項前段
，毒品危害防制條例第十條第一項、第二項、第十八條第一項前段，刑法第十一條前
段、第五十六條、第五十五條，判決如主文。
本案經檢察官甲○○到庭執行職務。
中      華      民      國    九十二    年     十二     月    三十一    日
                                    臺灣板橋地方法院刑事第一庭
                                          法  官   張  紹  省
右正本證明與原本無異。
如不服本判決應於送達後十日內向本院提出上訴狀。
                                          書記官   周  雅  玲
中      華      民      國    九十二    年     十二     月    三十一    日
附錄論罪科刑法條：
毒品危害防制條例第十條
施用第一級毒品者，處六月以上五年以下有期徒刑。
施用第二級毒品者，處三年以下有期徒刑。


司法院資訊處製作；財團法人民間司法改革基金會備份。
